【裁判字號】    95,易,342
【裁判日期】    950427
【裁判案由】    竊盜
【裁判全文】
臺灣臺北地方法院刑事判決               95年度易字第342號
公  訴  人  臺灣臺北地方法院檢察署檢察官
被      告  乙○○
上列被告因竊盜案件，經檢察官提起公訴（95年度偵字第1055號
），本院合議庭依被告於本院準備程序進行中為有罪之陳述，裁
定由受命法官以簡式審判程序審理，判決如下：
    主  文
乙○○攜帶兇器毀越安全設備竊盜，處有期徒刑陸月，如易科罰
金，以參佰元折算壹日。緩刑參年。
    事  實
一、乙○○意圖為自己不法之所有，於民國94年10月2日晚上7時
    30分許，駕駛其所有之車牌號碼5097-EL號之自小客車前往
    臺北市萬華區○○○道91號「全德冷凍櫃」，再攜帶其所購
    買之客觀上足對人之生命、身體造成危害而足供兇器使用之
    鋸子1把至「全德冷凍櫃」3樓，以該把鋸子撬壞甲○○所承
    租之第315號冷凍庫之門鎖扣環（屬防盜之安全設備），入
    內竊取杜志宏所有放置在該冷凍櫃之海蔘3包（總重120公斤
    ，價值新台幣【下同】35萬元），並電洽不知情之呂宏泰（
    業經檢察官不起訴處分確定）至該處，而與呂宏泰搬運前述
    海蔘至設於臺北市○○區○○街1段144號「勝普食品廠有限
    公司」，以20萬元之價格售予不知情之李興順。嗣杜志宏於
    94 年10月3日下午2時許接獲「全德冷凍櫃」人員通知，因
    該人員告知之竊嫌所駕駛之自小客車車牌號碼後4碼與其友
    人乙○○之自小客車之車牌號碼相符，杜志宏乃打電話聯絡
    乙○○前去「全德冷凍櫃」，並於同日下午4時40分報警前
    去處理而查獲。
二、案經臺北縣警察局萬華分局報告臺灣臺北地方法院檢察署檢
    察官偵查起訴。
    理  由
一、本件被告乙○○所犯竊盜罪，係死刑、無期徒刑、最輕本刑
    三年以上有期徒刑之罪，亦非高等法院管轄之第一審案件，
    其於本院準備程序進行中，就被訴事實為有罪之陳述，經法
    官告知簡式審判之旨，並聽取檢察官、被告之意見後，本院
    合議庭裁定由受命法官獨任進行簡式審判程序，是本件之證
    據調查，依刑事訴訟法第273條之2規定，不受同法第159條
    第1項、第161條之2、第161條之3、第163條之1及第164條至
    第170條規定之限制，合先敘明。
二、上揭犯罪事實，業據被告乙○○於警詢、偵訊及本院審理時
    坦承不諱，核與被害人甲○○、證人王火灶、李順興於警詢
    中所述之情節相符，亦與證人呂宏泰於檢察官偵訊所證述之
    情節相符相，並有現場照片4張、贓物認領保管單1紙、臺北
    縣警察局萬華分局扣押筆錄及車籍作業系統－查詢認可資料
    各1份附卷可稽，堪信被告之自白與事實相符，足採為本案
    判決之依據。是本案事證已臻明確，被告之上揭犯行已可認
    定，應予依法論科。
三、查被告所持以行竊之鋸子1把雖未扣案，然該把鋸子既能鋸
    （撬）壞冷凍庫之門鎖扣環，且一般市面上所見之鋸子均為
    金屬材質，如以該鋸子攻擊人之身體，勢必造成人體受傷或
    甚而喪命，於客觀上顯然足以對人之生命、身體、安全構成
    威脅，且具有危險性而屬兇器；又冷凍庫之門鎖扣環具有防
    閑之功能，依一般社會觀念，係為防盜之設備，被告撬壞上
    揭冷凍庫之門鎖扣環而進入冷凍庫竊盜，乃係攜帶兇器毀壞
    安全設備竊盜。是核其所為，係犯刑法第321條第1項第2款
    、第3款之攜帶兇器毀越安全設備竊盜罪。爰審酌被告犯罪
    動機、手段、所竊取之財物價值，被告於94年10月3日為被
    害人甲○○察覺後即坦承犯行，並將販賣贓物所得20萬元交
    予被害人甲○○，且積極與被害人甲○○達成和解及給付2
    萬元，餘8萬元則願於半年內給付（此業經被害人甲○○於
    本院審理時陳述在卷，並有被告提出之聲請調解書〈筆錄〉
    1紙在卷可稽），足認其確有悔意，犯後態度尚稱良好，且
    被害人甲○○於本院審理時已當庭表示願意原諒被告等一切
    情狀，量處如主文所示之刑，並諭知易科罰金之折算標準。
    又被告前未曾受有期徒刑以上之刑之宣告，此有臺灣高等法
    院被告全國前案記錄表在卷可稽，其因一時失慮致罹刑章，
    且被害人甲○○以表示願意原諒被告，被告經此次偵審程序
    及刑之宣告後，應能知所警惕，信無再犯之虞，再酌以被告
    尚需努力工作賺錢以賠償被害人甲○○，故本院認對其所宣
    告之刑以暫不執行為適當，爰併予宣告緩刑3年，以勵自新
    。至於被告所有供犯本案之鋸子1把，因業經被告丟棄而滅
    失，此業據被告供述在卷，故不予宣告沒收，附此敘明。
據上論斷，應依刑事訴訟法第273條之1第1項、第299條第1項前
段，刑法第321條第1項第2款、第3款、第41條第1項前段、第74
條第1款，罰金罰鍰提高標準條例第2條，判決如主文。
本案經檢察官楊仲萍到庭執行職務。
中    華    民    國    95    年    4     月    27    日
                  刑事第一庭    法  官  林春鈴
上正本證明與原本無異。
如不服本判決，應於判決送達後十日內，向本院提出上訴狀。
                                書記官  羅欣宜
中    華    民    國    95    年    4     月    27    日
附錄本案論罪科刑依據之法條：
刑法第321條：
犯竊盜罪而有左列情形之一者，處六月以上、五年以下有期徒刑
：
一、於夜間侵入住宅或有人居住之建築物、船艦或隱匿其內而犯
    之者。
二、毀越門扇、牆垣或其他安全設備而犯之者。
三、攜帶兇器而犯之者。
四、結夥三人以上而犯之者。
五、乘火災、水災或其他災害之際而犯之者。
六、在車站或埠頭而犯之者。
前項之未遂犯罰之。


司法院資訊處製作；財團法人民間司法改革基金會備份。
